th: ส่วนประกอบที่รวมอยู่ในชุดสไลม์และพัตตี้: น้ำยาแอคติเวเตอร์/สารละลายบอแรกซ์; ของตกแต่ง (ชาร์ม); ดินปั้นเสริม; คอนเฟตติ; เม็ดโฟม; กลิตเตอร์; แผ่นคำแนะนำ/คู่มือสูตรผสม; แม่เหล็ก; ถ้วย/ช้อนตวง; ชาม/ถ้วยผสม; ไม้/ช้อนคน; ผงสี/สีย้อม; น้ำหอม; เบสสไลม์/พุตตี้; ภาชนะเก็บ; เครื่องมือ (ที่ตัด/ลูกกลิ้ง/แม่พิมพ์); อื่นๆ
tr: Dahil olan slime ve macun kit bileşenleri: Aktivatör/boraks solüsyonu; Süsler; Kil eklentisi; Konfeti; Köpük boncuklar; Sim; Kullanım sayfası/tarif kılavuzu; Mıknatıs; Ölçü kabı/kaşığı; Karıştırma kabı/kâsesi; Karıştırma çubuğu/kaşığı; Pigment/boya; Koku; Slime/oyun hamuru tabanı; Saklama kapları; Araç(lar) (kesici/merdane/kalıp); Diğer
ru: Компоненты набора для создания слаймов и пластилина: Активатор / раствор буры; Украшения (шармы); Глина для добавления; Конфетти; Пенопластовые шарики; Блестки; Инструкция / руководство по рецептам; Магнит; Мерный стаканчик / ложка; Миска / чаша для смешивания; Палочка / ложка для смешивания; Пигмент / краситель; Ароматизатор; Основа для слайма/жвачки для рук; Контейнер(ы) для хранения; Инструмент(ы) (резак / скалка / форма); Другое
hu: Agyag- és gyurmakészlet tartozékai: Aktivátor-/bóraxoldat; Díszítők (charmok); Hozzáadható gyurma; Konfetti; Habgyöngyök; Csillámpor; Útmutató/receptkönyv; Mágnes; Mérőpohár/-kanál; Keverőtál/-pohár; Keverőpálca/-kanál; Pigment/festék; Illatosító; Slime-/gyurmaalap; Tárolóedény(ek); Eszköz(ök) (vágó/henger/forma); Egyéb
de: Enthaltene Komponenten des Schleim- und Knete-Sets: Aktivator/Boraxlösung; Anhänger; Ton-Zusatz; Konfetti; Schaumstoffperlen; Glitzer; Anleitungsblatt/Rezeptur-Ratgeber; Magnet; Messbecher/Löffel; Rührschüssel/Becher; Rührstab/Löffel; Pigment/Farbstoff; Duft; Slime/Knetmasse-Basis; Aufbewahrungsbehälter; Werkzeuge (Ausstecher/Roller/Form); Andere
hr-HR: Uključene su kompletne kompleta Slime & putty: Otopina aktivatora / boraksa; Privjesci; Dodatak od gline; Konfeti; Pjenaste perle; Šljokice; List s uputama / vodič s receptima; Magnet; Mjerna posuda / žlica; Posuda / čašica za miješanje; Štapić / žlica za miješanje; Pigment / boja; Miris; Baza za sluz / plastelin; Posude za pohranu; Alati (rezač / valjak / kalup); Ostalo
nb: Slim- og kittkomponenter inkludert: Aktivator/boraksløsning; Anheng; Leiretillegg; Konfetti; Skumperler; Glitter; Instruksjonsark/oppskriftsguide; Magnet; Målekopp/-skje; Blandebolle/-kopp; Rørepinne/-skje; Pigment/fargestoff; Duft; Slim-/kittbase; Oppbevaringsbeholder(e); Verktøy (kutter/kjevle/form); Annet
pt-PT: Componentes do kit de slime e massa incluídos: Solução ativadora/bórax; Pingentes; Suplemento de argila; Confetes; Contas de espuma; Purpurinas; Folha de instruções/guia de receitas; Íman; Copo/colher medidora; Taça/copo de mistura; Pau/colher de mistura; Pigmento/corante; Aroma; Base de slime/massa; Recipiente(s) de armazenamento; Ferramenta(s) (cortador/rolo/molde); Outro
pl: W zestawie znajdują się elementy zestawu ze śluzem i plasteliną: Aktywator / roztwór boraksu; Zawieszki (charmsy); Dodatek z gliny; Konfetti; Piankowe koraliki; Brokat; Instrukcja / przewodnik z przepisami; Magnes; Miarka / łyżka miarowa; Miska / kubek do mieszania; Patyczek / łyżka do mieszania; Pigment / barwnik; Zapach; Baza do slime'a / masy plastycznej; Pojemniki do przechowywania; Narzędzia (nożyk/wałek/foremka); Inne
ko: 슬라임 및 퍼티 키트 구성품 포함 여부: 활성제/붕사 용액; 장식(참); 점토 첨가물; 콘페티; 폼 비즈; 글리터; 설명서/제조 가이드; 자석; 계량컵/스푼; 믹싱 볼/컵; 믹싱 스틱/스푼; 안료/염료; 향료; 슬라임/퍼티 베이스; 보관 용기; 도구(커터/롤러/틀); 기타
es: Componentes del kit de slime y masilla incluidos: Activador/solución de bórax; Dijes; Arcilla para añadir; Confeti; Cuentas de espuma; Brillantina; Hoja de instrucciones/guía de recetas; Imán; Taza/cuchara medidora; Tazón/vaso para mezclar; Palo/cuchara para mezclar; Pigmento/tinte; Aroma; Base de slime/masilla; Recipiente(s) de almacenamiento; Herramienta(s) (cortador/rodillo/molde); Otro
ro-RO: Componente incluse în kitul de slime și pastă modelatoare: Activator/soluție de borax; Talismane/pandantive; Argilă (adaos); Confeti; Mărgele din spumă; Sclipici; Foaie de instrucțiuni/ghid de rețete; Magnet; Pahar/lingură gradată; Bol/pahar pentru amestecare; Bețișor/lingură pentru amestecare; Pigment/colorant; Parfum; Bază de slime/pastă; Recipient(e) de depozitare; Instrument(e) (tăietor/rolă/matriță); Altele
sl-SI: Vključene komponente kompleta sluzi in kita: Aktivator/raztopina boraksa; Okraski; Dodatek gline; Konfeti; Penaste kroglice; Bleščice; List z navodili/vodnik z recepti; Magnet; Merilna posodica/žlička; Posodica/lonček za mešanje; Palčka/žlička za mešanje; Pigment/barvilo; Vonj; Osnova za sluz/plastelin; Posode za shranjevanje; Orodja (rezalnik/valjar/kalup); Drugo
ja: スライム&パテキット付属内容: 活性剤/ホウ砂水溶液; チャーム; 粘土 (追加用); 紙吹雪; フォームビーズ; グリッター; 取扱説明書/レシピガイド; マグネット; 計量カップ/スプーン; ミキシングボウル/カップ; ミキシングスティック/スプーン; 顔料/染料; 香料; スライム/パテベース; 保存容器; ツール (カッター/ローラー/型); その他
it: Componenti del kit per slime e pasta modellabile inclusi: Attivatore/soluzione di borace; Ciondoli; Aggiunta di argilla; Coriandoli; Perline di schiuma; Glitter; Foglio di istruzioni/ricettario; Magnete; Misurino/cucchiaio dosatore; Ciotola/tazza per mescolare; Bastoncino/cucchiaio per mescolare; Pigmento/colorante; Fragranza; Base per slime/pasta modellabile; Contenitori per conservazione; Strumenti (taglierina/rullo/stampo); Altro
lt-LT: Įtraukti gleivių ir plastilino rinkinio komponentas: Aktyvatoriaus / borakso tirpalas; Pakabukai; Molio priedas; Konfeti; Putplasčio karoliukai; Blizgučiai; Instrukcijų lapas / receptų vadovas; Magnetas; Matavimo indelis / šaukštas; Maišymo dubuo / puodelis; Maišymo lazdelė / šaukštas; Pigmentas / dažai; Kvapas; Gleivių / masės pagrindas; Laikymo indelis (-iai); Įrankis (-iai) (pjoviklis / volelis / formelė); Kita
pt-BR: Slime & massa de modelar kit componentes incluídos: Ativador/solução de bórax; Pingentes; Aditivo de argila; Confete; Bolinhas de espuma; Glitter; Folha de instruções/guia de receitas; Ímã; Copo/colher de medição; Tigela/copo de mistura; Bastão/colher de mistura; Pigmento/corante; Essência; Base de slime/massa de modelar; Recipientes de armazenamento; Ferramenta(s) (cortador/rolo/molde); Outros
zh-TW: 包含史萊姆/黏土套件組件: 活化劑/硼砂溶液; 裝飾小物; 黏土添加物; 碎紙花; 泡棉珠; 亮粉; 說明書/配方指南; 磁鐵; 量杯/量匙; 攪拌碗/攪拌杯; 攪拌棒/攪拌匙; 顏料/染料; 香精; 史萊姆/黏土基底; 儲存容器; 工具 (切割器/滾筒/模具); 其他
sv: Komponenter i slime- och putty-kit ingår: Aktivator/boraxlösning; Berlocker; Lertillsats; Konfetti; Skumpärlor; Glitter; Instruktionsblad/receptguide; Magnet; Måttbägare/måttsked; Blandskål/bägare; Blandpinne/sked; Pigment/färgämne; Doft; Slime-/putty-bas; Förvaringsburkar; Verktyg (skärare/kavel/form); Övrigt
bg-BG: Включени компоненти в комплекта за слуз и моделин.: Активатор/разтвор на боракс; Талисмани; Добавка от глина; Конфети; Мъниста от пяна; Брокат; Лист с инструкции/ръководство с рецепти; Магнит; Мерителна чаша/лъжица; Купа/чаша за смесване; Бъркалка/лъжица за смесване; Пигмент/багрило; Аромат; База за слайм/пластелин; Кутии за съхранение; Инструменти (нож/ролка/форма); Друго
fi: Slime- ja muovailuvahapakkauksen mukana toimitettavat osat: Aktivaattori/booraksiliuos; Koristeet; Savilisäke; Konfetti; Vaahtomuovihelmet; Kimalle; Ohje-/reseptivihko; Magneetti; Mittakuppi/-lusikka; Sekoituskulho/-kuppi; Sekoitustikku/-lusikka; Pigmentti/väriaine; Tuoksu; Lima-/puttypohja; Säilytysastia(t); Työkalu(t) (leikkuri/kaulin/muotti); Muu
nl: Slijm en putty set meegeleverde onderdelen: Activator-/boraxoplossing; Bedeltjes; Klei-toevoeging; Confetti; Schuimkralen; Glitter; Instructieblad/receptengids; Magneet; Maatbeker/-lepel; Mengkom/-beker; Mengstokje/-lepel; Pigment/kleurstof; Geurstof; Basis voor slijm/putty; Opbergbakje(s); Gereedschap (snijder/roller/vorm); Overig
sk-SK: Súčasťou balenia súpravy je sliz a plastelína: Aktivátor/roztok bóraxu; Ozdôbky; Prísada z modelovacej hmoty; Konfety; Penové guľôčky; Trblietky; Návod/sprievodca receptami; Magnet; Odmerka/odmerná lyžica; Miska/pohár na miešanie; Tyčinka/lyžica na miešanie; Pigment/farbivo; Vôňa; Základ na sliz/inteligentnú plastelínu; Skladovacia nádoba (nádoby); Nástroj(e) (rezák/valček/forma); Iné
el: Περιλαμβάνονται εξαρτήματα κιτ χλαπάτσας και πλαστελίνης: Διάλυμα ενεργοποιητή/βόρακα; Διακοσμητικά charms; Πρόσθετο πηλού; Κομφετί; Χάντρες αφρού; Γκλίτερ; Φύλλο οδηγιών/οδηγός συνταγών; Μαγνήτης; Δοσομετρικό κύπελλο/κουτάλι; Μπολ/κύπελλο ανάμειξης; Ραβδί/κουτάλι ανάμειξης; Χρωστική ουσία/βαφή; Άρωμα; Βάση slime/putty; Δοχείο(-α) αποθήκευσης; Εργαλείο(-α) (κόφτης/ρολό/καλούπι); Άλλο
cs: Součástí balení jsou i sliz a plastelína.: Aktivátor / roztok boraxu; Přívěsky; Příměs z hlíny; Konfety; Pěnové kuličky; Třpytky; Návod / průvodce recepty; Magnet; Odměrka/lžička; Míchací miska/kelímek; Míchací tyčinka/lžička; Pigment/barvivo; Vůně; Základ na sliz/modelínu; Skladovací nádoby; Nástroje (vykrajovátko/váleček/forma); Jiné
vi: Bộ dụng cụ làm slime và đất sét bao gồm các thành phần.: Dung dịch kích hoạt/hàn the (borax); Hạt charm; Đất sét phụ gia; Kim tuyến vụn; Hạt xốp; Kim tuyến; Tờ hướng dẫn/công thức; Nam châm; Cốc/thìa đong; Bát/cốc trộn; Que/thìa khuấy; Màu/thuốc nhuộm; Hương liệu; Cốt slime/putty; Hộp đựng; Dụng cụ (dao cắt/cây lăn/khuôn); Khác
zh-CN: 史莱姆与橡皮泥套装所含组件: 活化剂/硼砂溶液; 装饰物; 黏土填料; 彩色纸屑; 泡沫珠; 闪粉; 说明书/配方指南; 磁铁; 量杯/量勺; 搅拌碗/搅拌杯; 搅拌棒/搅拌勺; 颜料/染料; 香精; 史莱姆/橡皮泥基底; 储物容器; 工具（刀具/滚筒/模具）; 其他
da: Medfølgende komponenter i slime- og puttysæt: Aktivator/boraksopløsning; Vedhæng; Ler-tilføjelse; Konfetti; Skumperler; Glimmer; Instruktionsark/opskriftsvejledning; Magnet; Målebæger/-ske; Røreskål/-bæger; Rørepind/-ske; Pigment/farve; Duft; Slim-/putty-base; Opbevaringsbeholdere; Værktøj (kniv/rulle/form); Andet
fr: Composants inclus dans le kit de slime et de pâte malléable: Solution d'activateur/borax; Breloques; Argile à ajouter; Confettis; Perles en mousse; Paillettes; Fiche d'instructions/guide de recettes; Aimant; Tasse/cuillère à mesurer; Bol/récipient de mélange; Bâtonnet/cuillère de mélange; Pigment/colorant; Parfum; Base de slime/pâte; Récipient(s) de stockage; Outil(s) (emporte-pièce/rouleau/moule); Autre
en: Slime & putty kit components included: Activator/borax solution; Charms; Clay add-in; Confetti; Foam beads; Glitter; Instruction sheet/recipe guide; Magnet; Measuring cup/spoon; Mixing bowl/cup; Mixing stick/spoon; Pigment/dye; Scent; Slime/putty base; Storage container(s); Tool(s) (cutter/roller/mold); Other